# 关于吸收合并的公司及其母公司是否调整期初值的疑问

提问人：yinningzhou 时间：2020-05-18 15:46:00
请教陈版，A公司 6 月 30 日吸收合并同一控制人下的B公司，那A公司出的半年度报表、季度报表是否需要调整年初值？A公司利润表是否需要将B公司合并前的利润都算上？
A公司的母公司C公司是否需要调整期初值，增加B公司的年初值以及当期未合并前的利润呢？
A和B公司的同一控制人是他们的爷公司了。
谢谢陈版

回答人：chenyiwei
根据《企业会计准则讲解（ 2010 ）》P322：
同一控制下的吸收合并中，合并方在合并当期期末比较报表的编制应区别不同的情况，如果合并方在合并当期期末，仅需要编制个别财务报表、不需要编制合并财务报表的，合并方在编制前期比较报表时，无须对以前期间已经编制的比较报表进行调整；如果合并方在合并当期期末需要编制合并财务报表的，在编制前期比较合并财务报表时，应将吸收合并取得的被合并方前期有关财务状况、经营成果及现金流量等并入合并方前期合并财务报表。前期比较报表的具体编制原则比照同一控制下控股合并比较报表的编制。
因此，如果A没有子公司，只有个别报表，则A自身报表无需就该吸收合并事项调整前期数据和合并日之前的报表数据；如果A有其他子公司，需要编制合并报表的，则在该合并报表中需要调整前期比较数据。
对A的直接母公司C而言，其合并报表层面应按同一控制下合并原则调整前期比较数据和合并日前期间的利润表、现金流量表合并数据。